【裁判字號】    97,訴,887
【裁判日期】    971231
【裁判案由】    違反毒品危害防制條例等
【裁判全文】
臺灣新竹地方法院宣示判決筆錄           97年度訴字第887號
公  訴  人  臺灣新竹地方法院檢察署檢察官
被      告  乙○○
                      弄62號.
                    （另案在臺灣新竹監獄執行）
指定辯護人  本院公設辯護人  甲○○
上列被告因違反毒品危害防制條例等案件，檢察官提起公訴（97
年度偵字第4855號、97年度毒偵字第1208、1531號）後，聲請改
依協商程序而為判決，本院於中華民國97年12月31日下午5時在
本院刑事第9法庭宣示判決，出席職員如下：
法官起立朗讀判決主文、犯罪事實要旨、處罰條文及告以上訴限
制、期間並提出上訴狀之法院，且諭知記載其內容：
一、主  文：
    乙○○共同竊盜，累犯，處有期徒刑肆月。又施用第一級毒
    品，累犯，處有期徒刑柒月。又施用第二級毒品，累犯，處
    有期徒刑肆月。又施用第一級毒品，累犯，處有期徒刑柒月
    ；扣案送驗後檢還之第一級毒品海洛因壹包（驗餘淨重零點
    零貳捌公克）沒收銷燬之，扣案放置第一級毒品海洛因之
    包裝袋壹個沒收之。又施用第二級毒品，累犯，處有期徒刑
    肆月。應執行有期徒刑壹年捌月；扣案送驗後檢還之第一級
    毒品海洛因壹包（驗餘淨重零點零貳捌公克）沒收銷燬之
    ，扣案放置第一級毒品海洛因之包裝袋壹個沒收之。
二、犯罪事實要旨：
  (一)竊盜部分：
    乙○○前因竊盜案件，經本院於民國95年6月30日以95年度
    易字第314號判決判處有期徒刑1年4月確定，嗣減刑條例施
    行，減刑為有期徒刑8月，於97年1月23日縮刑期滿執行完畢
    。詎其仍不知悔改，與姓名年籍不詳綽號「阿吉」之成年男
    子，基於意圖為自己不法之所有之犯意聯絡，於97年7月4日
    下午5時30分許，駕駛竊得之車號KV-1950號自用小貨車（此
    部分竊車犯行，業經本院以97年度竹北簡字第342號判決判
    處有期徒3月、4月，定應執行刑為有期徒刑6月確定，起訴
    書誤載為7月），前往新竹縣新豐鄉上坑村10鄰538號之1丙
    ○○住處前，徒手搬運竊取丙○○所有之建築用鐵管1批至
    車號KV-1950號自用小貨車上，適丙○○騎乘機車搭載其女
    孫佩琪返家發現，乙○○立即坐上「阿吉」所駕駛之上開自
    用小貨車逃逸，丙○○見狀騎乘機車搭載孫佩琪（起訴書誤
    載為孫佩環）在後追攝，並記下車號，迄追至鳳鼻隧道處失
    去蹤影。案經丙○○報警後，為警於97年7月5日下午4時30
    分，查獲乙○○駕駛失竊之車號KV-1950號自用小貨車搭載
    「阿吉」行經新竹縣湖口鄉和興公墓旁，經警通知丙○○、
    孫佩琪到場指認後查悉上情。
  (二)施用毒品部分：
    １乙○○前因施用毒品案件，經本院於88年12月31日以88年
      度毒聲字第2751號裁定送勒戒處所觀察勒戒後，因認無繼
      續施用毒品之傾向，於89年2月3日執行完畢釋放，並由臺
      灣新竹地方法院檢察署檢察官於同日以88年度毒偵字第16
      8號為不起訴處分確定。又二犯施用毒品案件，經本院於
      89年7月20日以89年度毒聲字第1814號裁定送勒戒處所觀
      察勒戒後，復認無繼續施用毒品之傾向，於89年11月30日
      執行完畢釋放，並由臺灣新竹地方法院檢察署檢察官於同
      日以89年度毒偵緝字第301號為不起訴處分確定。竟三犯
      施用毒品案件，經本院於95年3月17日以95年度毒聲字第
      88號裁定送勒戒處所觀察勒戒後，因認有繼續施用毒品之
      傾向，再由本院於95年7月25日以95年度毒聲字第271號裁
      定令入戒治處所施以強制戒治，入所執行6個月以上後，
      因無繼續強制戒治之必要，於96年5月24日釋放出所，並
      由臺灣新竹地方法院檢察署檢察官於96年5月29日以97年
      度戒毒偵字第27號為不起訴處分確定。
    ２詎乙○○仍不知悔改，基於施用第一級毒品之犯意，於97
      年5月18日中午12時許，在新竹縣新豐鄉○○村○○鄰○○
      街40巷35弄62號住處，以將海洛因加水稀釋置入注射針筒
      施打靜脈之方式，施用第一級毒品海洛因1次；旋又另行
      起意，基於施用第二級毒品甲基安非他命之犯意，於上開
      時間地點，以玻璃球吸食器燒烤甲基安非他命使產生煙霧
      之方式，施用第二級毒品甲基安非他命1次（起訴書誤載
      為安非他命）。嗣因屬毒品列管人口，經警通知採尿送驗
      結果呈嗎啡、安非他命及甲基安非他命陽性反應，而查悉
      上情。
    ３乙○○又基於施用第一級毒品之犯意，於97年6月22日晚
      上8時許，在新竹縣新豐鄉○○村○○鄰○○街40巷35弄62
      號住處，以將海洛因加水稀釋置入注射針筒施打靜脈之方
      式，施用第一級毒品海洛因1次；旋又另行起意，基於施
      用第二級毒品甲基安非他命之犯意，於上開時間地點，以
      玻璃球吸食器燒烤甲基安非他命使產生煙霧之方式，施用
      第二級毒品甲基安非他命1次（起訴書誤載為安非他命）
      。嗣為警於97年6月23日下午1時20分許，在上址住處為警
      拘提到案，並在其房間抽屜內扣得海洛因1包（驗前毛重
      0.3850公克、驗前淨重0.1850公克、取樣0.1612公克，驗
      餘淨重0.0238公克），經警採尿送驗結果呈嗎啡、安非他
      命及甲基安非他命陽性反應，而查悉上情。
三、處罰條文：
    毒品危害防制條例第10條第1項、第2項、第18條第1項前段
    ，刑法第11條前段、第28條、第320條第1項、第51條第5款
    、第47條第1項、第38條第1項第2款，刑法施行法第1條之1
    第1項、第2項前段。
四、協商判決除有刑事訴訟法第455條之4第1項第1款於本訊問程
    序終結前，被告撤銷協商合意或檢察官撤回協商聲請者；第
    2款被告協商之意思非出於自由意志者；第4款被告所犯之罪
    非第455條之2第1項所定得以聲請協商判決者；第6款被告有
    其他較重之裁判上一罪之犯罪事實者；第7款法院認應諭知
    免刑或免訴、不受理者情形之一，及違反同條第2項「法院
    應於協商合意範圍內為判決；法院為協商判決所科之刑，以
    宣告緩刑或2年以下有期徒刑、拘役或罰金為限」之規定者
    外，檢察官與被告均不得上訴。
五、如有前項得上訴之情形，得自收受宣示判決筆錄送達之日起
    10日內，向本院提出上訴書狀，上訴於第2審法院。
中    華    民    國    97    年    12    月    31    日
                  刑事第一庭    書記官  劉亭筠
                                法  官  吳靜怡
以上筆錄正本係照原本作成。
中    華    民    國    98    年    1     月    6     日
                                書記官  劉亭筠
附錄本案論罪科刑法條全文：
中華民國刑法第320條（普通竊盜罪、竊佔罪）
意圖為自己或第三人不法之所有，而竊取他人之動產者，為竊盜
罪，處5年以下有期徒刑、拘役或5百元以下罰金。
意圖為自己或第三人不法之利益，而竊佔他人之不動產者，依前
項之規定處斷。
前二項之未遂犯罰之。
毒品危害防制條例第10條
施用第一級毒品者，處 6 月以上 5 年以下有期徒刑。
施用第二級毒品者，處 3 年以下有期徒刑。


司法院資訊處製作；財團法人民間司法改革基金會備份。
